臺灣屏東地方法院刑事判決　　　　　　　　　　　　　九十一年度交訴字第一四號
　　公　訴　人　臺灣屏東地方法院檢察署檢察官
　　被　　　告　乙○○
右列被告因過失致死等案件，經檢察官提起公訴（九十年度偵字第六二七六號、九十
年度偵字第七九四五號），本院判決如左：
     主  文
乙○○服用酒類，不能安全駕駛動力交通工具而駕駛，處有期徒刑肆月；又駕駛動力
交通工具肇事，致人受傷而逃逸，處有期徒刑貳年；又過失致人於死，處有期徒刑壹
年陸月，應執行有期徒刑參年陸月。
     事  實
一、乙○○明知駕駛執照經監理機關吊扣中，不得駕駛汽車，且其於民國九十年十月
    一日上午在屏東縣滿州鄉公管舅舅家飲酒，已因飲酒過量而有中度酩酊、運動失
    調、平衡障礙、判斷力遲鈍等酒醉症狀，達不能安全駕駛動力交通工具之狀況，
    仍於同日十三時五十分許，駕駛已遭註銷車牌之車號ＶＨ—八二三五號自小貨車
    ，自其舅舅家出發，沿屏東縣滿州鄉屏二００號線由滿州鄉往恆春鎮方向行駛，
    於同日十四時許，途經該路段食水路五號前時，本應注意車前狀況，隨時採取必
    要之安全措施，以避免危險之發生，且在劃有分向限制線之路段，不得駛入來車
    之車道內，而依當時天候晴，日間自然光線，道路無障礙物，視距良好，依其智
    識、能力亦無不能注意之情事，竟酒醉駕駛上開自用小貨車，並侵入對向車道行
    駛，正面撞擊由林逸騎乘、搭載友人甲○○沿上開路段由恆春鎮往滿州鄉方向
    行駛之車號ＯＹＶ—三七一號機車車頭，致林逸、甲○○人車倒地，林逸受
    有顱內出血、顱骨骨折之傷害，甲○○受有左股骨骨折、左膝撕裂性外傷之傷害
    ，林逸經送醫急救後仍因傷重於同月五日十二時不治死亡。詎乙○○於肇事後
    ，並未下車察看、對林逸、甲○○施以救護，反另行起意，駕車逃離現場，為
    警依據民眾報案，在距離事故現場五百公尺之產業道路間查獲，並測得其呼氣酒
    精濃度高達每公升一點零二毫克。
二、案經甲○○告訴及屏東縣警察局恆春分局報驗後由臺灣屏東地方法院檢察署檢察
    官偵查起訴。
     理  由
一、被告乙○○固不否認於上開時、地酒後駕車肇事之事實，惟辯稱：飲酒並未影響
    駕駛，是因為前一天熬夜，精神不好，才會駛入對向車道，不知撞到人，以為是
    撞到擋土牆，並無肇事逃逸之意思等語。惟查，上開事實，業據告訴人甲○○指
    述甚詳，且被告於警訊中即供稱「因為精神不濟，又有飲酒，撞到對方車子後又
    心中恐懼，才會由現場逃逸到食水路產業道路」等語（見九十年十月一日警訊筆
    錄），況被告自承當時是要去墾丁南灣度假村，卻於肇事後將車輛駛入鄉○○○
    道路，其目的在躲藏、避免遭警方逮捕至明，顯有肇事逃逸之意思，是其辯稱不
    知撞到人云云，顯係臨訟卸責之詞，不足採信。此外，並有道路交通事故調查報
    告表暨事故現場圖一紙、現場照片六幀、酒精濃度測試表及測試觀察記錄表各一
    紙在卷可資佐證，被告於肇事當日十五時三分許，經警檢測呼氣酒精濃度為每公
    升一點零二毫克，而依卷附血液中酒精濃度與酒醉程度及呈現症狀之關係表所示
    ，被告當時已呈現中度酩酊、運動失調、平衡障礙、判斷力遲鈍等症狀；且依卷
    附觀察報告之記載，被告於當時尚有多話等酒醉情事。又飲酒後呼氣酒精濃度超
    過每公升０點八五毫克時，其肇事率約為正常人之五十倍以上，此有酒精濃度與
    肇事率之關係對照表可參，是被告當時確已酒醉達於不能安全駕駛動力交通工具
    之狀況，其辯稱飲酒並無影響云云，實非可採。又被害人林逸確因本件車禍受
    有顱內出血、顱骨骨折之傷害，經送醫急救後，仍於九十年十月五日十二時許不
    治死亡；告訴人甲○○則受有左股骨骨折、左膝撕裂性外傷之傷害等情，亦經臺
    灣高雄地方法院檢察署檢察官督同法醫師相驗明確，製有相驗屍體證明書、驗斷
    書、勘驗筆錄及相驗報告書暨財團法人恆春基督教醫院診斷證明書一紙等在卷足
    憑，被害人林逸死亡及告訴人甲○○受傷害均係因被告酒醉駕車，未注意車前
    狀況，駛入對向車道所致，應無疑義。
二、按汽車駕駛人飲酒後其吐氣所含酒精成份超過每公升零點二五毫克以上者，不得
    駕車；又汽車行駛時，駕駛人應注意車前狀況，並隨時採取必要之安全措施；汽
    車在劃有分向限制線之路段，不得駛入來車之車道內，道路交通安全規則第一百
    十四條第二款、第九十四條第三項及第九十七條第二款分別定有明文。依現場圖
    示，被告於肇事時完全未煞車，且其於警訊中供稱「因太累，睡著了，不知撞到
    對方哪裡」等語，可見被告確有未注意車前狀況之情事，參以其有飲酒情形，顯
    係酒後未能集中精神注意前方人車動態，復駛入對向車道，其有違反上述交通安
    全規則至明；再依道路交通事故調查報告表記載，當時天候為晴天、光線為晨光
    、路面無缺陷、視距良好、並無障礙物之情況，可見被告當時並無不能注意之情
    事，竟疏未注意，以致撞及被害人林逸機車致被害人死亡、告訴人甲○○受有
    傷害，被告就本件事故之發生顯有過失。況本件事故經送臺灣省高屏澎地區車輛
    行車事故鑑定委員會鑑定結果，亦認為「一、乙○○駕駛自小貨車酒精濃度過量
    失控侵入來車道為肇事原因。二、林逸駕駛重機車無肇事因素。」，此有臺灣
    省高屏澎地區車輛行車事故鑑定委員會九十年十二月十四日高屏澎鑑字第九０一
    八七三號鑑定意見書在卷可稽，此為鑑定機關本於專業知識及經驗所得之結論，
    自可憑信，益見被告有過失責任。又本件被害人林逸之死亡及告訴人甲○○之
    傷害既因被告之過失所致，二者間具相當因果關係無疑。本件事證已明，被告犯
    行應堪認定。
三、核被告乙○○所為，係犯刑法第一百八十五條之三之服用酒類不能安全駕駛動力
    交通工具而駕駛罪、同法第一百八十五條之四駕駛動力交通工具肇事致人受傷而
    逃逸罪、同法第二百八十四條第一項前段之過失傷害罪及同法第二百七十六條第
    一項之過失致人於死罪。被告以一過失行為致被害人林逸死亡及告訴人甲○○
    受傷，為一行為觸犯數罪名之想像競合犯，應從一較重之過失致死罪論處。被告
    所犯上開服用酒類不能安全駕駛動力交通工具而駕駛罪、駕駛動力交通工具肇事
    致人受傷而逃逸罪及過失致人於死罪等三罪間，犯意各別，罪名互異，應予分論
    併罰。又被告無駕駛執照，復酒醉駕車，因而致人死亡，應依道路交通管理處罰
    條例第八十六條第一項規定，就過失致死部分加重其刑。爰審酌被告素行、無視
    政府法令之宣導，猶酒後駕車，態度輕率，過失情節嚴重，對被害人家屬及告訴
    人造成之傷害甚鉅，且迄本案終結為止，均未出面給與被害人家屬慰問或商談賠
    償事宜，犯罪後態度惡劣等一切情狀，分別量處如主文所示之刑，並定其應執行
    之刑，以示懲儆。
據上論斷，應依刑事訴訟法第二百九十九條第一項前段，道路交通管理處罰條例第八
十六條第一項，刑法第一百八十五條之三、第一百八十五條之四、第二百七十六條第
一項、第二百八十四條第一項前段、、第五十五條第五十一條第五款，罰金罰鍰提高
標準條例第一條前段，判決如主文。
本案經檢察官薛水生到庭執行職務。
中      華      民      國    九十一    年      三      月    二十九    日
                                      臺灣屏東地方法院交通法庭
                                          審判長法  官黃國永
                        法  官余德正
                                                法  官陳姵君
右正本證明與原本無異。
如不服本判決應於收受本判決後送達後十日內向本院提出上訴書狀，其未敘述上訴理
由者，並得於提起上訴後十日內向本院補提理由書狀（均須按他造當事人之人數附繕
本 ）「切勿逕送上級法院」
                                                書記官   蔡德章
中      華      民      國      九十一      年    三    月    二十九    日
附錄：
中華民國刑法第一百八十五條之三
服用毒品、麻醉藥品、酒類或其他相類之物，不能安全駕駛動力交通工具
而駕駛者，處一年以下有期徒刑、拘役或三萬元以下罰金。
中華民國刑法第一百八十五條之四
駕駛動力交通工具肇事，致人死傷而逃逸者，處六月以上五年以下有期徒
刑。
中華民國刑法第二百七十六條
 (過失致死罪)
因過失致人於死者，處二年以下有期徒刑、拘役或二千元以下罰金。
從事業務之人，因業務上之過失犯前項之罪者，處五年以下有期徒刑或拘
役，得併科三千元以下罰金。
